臺灣高等法院高雄分院刑事判決　　　　　　　　　　　九十三年度上訴字第三號
　　上　訴　人　台灣屏東地方法院檢察署檢察官
　　被　　　告　乙○○
右上訴人因被告違反毒品危害防制條例案件，不服臺灣屏東地方法院九十二年度訴字
第五二三號中華民國九十二年十一月二十五日第一審判決（起訴案號：臺灣屏東地方
法院檢察署九十二年度毒偵字第九二九號、第一一一四號；併辦案號：同署九十二年
度毒偵字第一五三一號），提起上訴（併辦案號：同署九十二年度毒偵字第一九五一
號），本院判決如左：
    主  文
原判決撤銷。
乙○○連續施用第一級毒品，處有期徒刑壹年貳月，沾有海洛因殘渣之注射針筒陸支
、夾鏈袋貳個，均沒收銷燬。
    事  實
一、乙○○前因違反麻醉藥品管理條例案件，經台灣屏東地方法院判處有期徒刑六月
    ，於八十五年七月二十九日易科罰金執行完畢（不構成累犯）；又因施用毒品案
    件，經台灣屏東地方法院九十年度毒聲字第一六七一號裁定送勒戒處所觀察、勒
    戒，嗣因有繼續施用傾向，經該院九十年度毒聲字第一八四二號裁定強制戒治，
    再經該院九十一年度毒聲字第四二一號裁定停止強制戒治付保護管束，保護管束
    期滿後，經臺灣屏東地方法院檢察署檢察官於九十一年十月二十九日以九十一年
    度戒毒偵字第二三八號不起訴處分確定。詎猶不知悔改，於五年內復基於施用第
    一級毒品之概括犯意，自九十一年十一月間某日起至九十二年十一月十八日十五
    時許，連續在屏東縣竹田鄉往潮州方向之某處產業道路上及屏東縣萬丹鄉不詳地
    點等處注射第一級毒品海洛因多次。先後於九十二年四月十一日中午十二時十分
    ，在屏東縣萬丹鄉廈南村下蚶九號；九十二年六月十日下午二時三十分許，在屏
    東縣屏東市○○里○○路；九十二年八月三日下午二時三十分許，在屏東縣萬丹
    鄉某處；九十二年十一月十八日二十時許，在屏東縣竹田鄉○○里○○道路上，
    為警查獲，並於九十二年十一月十八日二十時許被警查獲時，扣得乙○○所有沾
    有海洛因之注射針筒六支、夾鏈袋二個。
二、案經屏東縣警察局及其屏東分局報告台灣屏東地方法院檢察署檢察官偵查起訴及
    移送併辦。
    理  由
一、右揭犯罪事實，已據被告乙○○於原審審理時（於原審判決後，檢察官聲請本院
    併案審理部分除外）及警訊時坦承不諱；且被告於九十二年四月十一日中午十二
    時十分許、九十二年六月十日下午二時三十分許、九十二年八月三日下午二時三
    十分許、九十二年十一月十八日二十時許，各次為警查獲所採尿液，經檢驗均呈
    嗎啡陽性反應，此有長榮大學毒物研究中心、長榮大學確認報告一份、屏東縣衛
    生局煙毒及麻醉藥品類委託檢驗結果通知書四份（見九十二年度毒偵字第九二九
    號警卷、九十二年度毒偵字第一一一四號偵查卷第九頁及警卷、九十二年度毒偵
    字第一五三一號警卷第八頁、原審卷第五十二頁、九十二年毒偵字第一九五一號
    卷第三十頁）在卷可稽；又九十二年十一月十八日二十時，為警查獲所扣得之注
    射針筒六支、夾鏈袋二個，經本院送請高雄醫學大學附設中和紀念醫院檢驗結果
    ，呈海洛因陽性反應，此有該院九十三年二月十七日檢驗報告二紙附於本院卷可
    查。足見被告自白核與事實相符，堪予採信。又被告前因施用毒品案件，經台灣
    屏東地方法院九十年度毒聲字第一六七一號裁定送勒戒處所觀察、勒戒，嗣因有
    繼續施用傾向，經該院九十年度毒聲字第一八四二號裁定強制戒治，再經該院九
    十一年度毒聲字第四二一號裁定停止強制戒治付保護管束，保護管束期滿，經臺
    灣屏東地方法院檢察署檢察官於九十一年十月二十九日以九十一年度戒毒偵字第
    二三八號不起訴處分確定，有臺灣高等法院被告全國前案紀錄表、臺灣高等法院
    檢察署刑案紀錄簡覆表及法務部在監在押資料表各一份在卷足憑。依前揭說明，
    被告經觀察、勒戒後，有繼續施用傾向而令入戒治處所施以強制戒治，嗣經停止
    強制戒治付保護管束期滿後，五年內再犯本案，應依法論科。
二、按海洛因為第一級毒品，毒品危害防制條例第二條第二項第一款規定，核被告所
    為，係犯毒品危害防制條例第十條第一項施用第一級毒品罪。被告多次施用第一
    級毒品之犯行，時間緊接，觸犯構成犯罪要件相同之罪名，顯係基於概括犯意，
    應依連續犯之規定論以一罪，並依法加重其刑。其持有前開第一級毒品之低度行
    為為施用毒品之高度行為所吸收，不另論罪。本件甲訴人雖僅敘及被告於九十一
    年十一月某日起至九十二年六月九日下午七時施用第一級海洛因之犯罪事實，而
    未敘及被告自九十二年六月九日之後某日起至九十二年十一月十八日十五時止其
    他連續施用第一級海洛因之併案審理部分，惟此部分與已起訴之犯罪事實，具連
    續犯之裁判上一罪關係，為起訴效力所及，本院自應一併予以審理。又毒品危害
    防制條例雖於九十二年七月九日修正甲布，九十三年一月九日施行，但被告所犯
    上開條例第十條第一項之罪，其罪刑並未修正，自無新舊法比較適用之問題。
三、原審論處被告施用第一級毒品罪刑，固非無見。惟查，原審未及就被告九十二年
    八月一日之後某日起至同年十一月十八日十五許止之施用第一級毒品之行為，予
    以併案審理，尚有未洽，檢察官上訴意旨執此而指摘原判決不當，為有理由，應
    將原判決撤銷改判。審酌被告之素行，屢次施用毒品殘害自身健康，且為警查獲
    後，又再施用，足見其並無悔意，及其犯罪後之態度等一切情狀，量處如主文第
    二項所示之刑。扣案之注射針筒六支及夾鏈袋二個，有如前述，經檢驗結果，均
    檢出沾有第一級毒品海洛因殘渣，而該注射針筒、夾鏈袋已無法與海洛因殘渣析
    離，應全部視同毒品海洛因，依毒品危害防制條例第十八條第一項前段宣告沒收
    銷燬。
四、被告經合法傳喚，無正當之理由不到庭，爰不待其陳述逕行判決。
五、本件甲訴人起訴另認被告涉犯毒品危害防制條例第十條第二項罪嫌部分，業經甲
    訴人於原審撤回起訴，有撤回起訴書在卷可稽（見原審卷第八十五頁），併此敘
    明。
據上論結，應依刑事訴訟法第三百六十九條第一項前段、第三百六十四條、第二百九
十九條第一項前段、第三百七十一條，毒品危害防制條例第十條第一項、第十八條第
一項前段，刑法第十一條、第五十六條，判決如主文。
本案經檢察官彭南雄到庭執行職務。
中    華    民    國      九十三      年      三      月     二十四   日
                              臺灣高等法院高雄分院刑事第五庭
                                  審判長法官  曾永宗
                                        法官  郭玫利
                                        法官  邱永貴
右正本證明與原本無異。
如不服本判決應於收受本判決後十日內向本院提出上訴書狀，其未述上訴理由者，
並得於提起上訴後十日內向本院補提理由書狀（均須按他造當事人之人數附繕本)「
切勿逕送上級法院」。
                                      書記官  梁雅華
中    華    民    國      九十三      年      三      月     二十四   日
本案論罪科刑法條全文：
毒品危害防制條例第十條第一項
施用第一級毒品者，處六月以上五年以下有期徒刑。
